最高法院刑事裁定　　　　　　　　　 111年度台抗字第1051號
抗　告　人　李簦耀



上列抗告人因違反毒品危害防制條例等罪案件，不服臺灣高等法
院高雄分院中華民國111年6月27日定應執行刑之裁定（111 年度
聲字第587號），提起抗告，本院裁定如下：
    主  文
抗告駁回。
    理  由
一、裁判確定前犯數罪者，併合處罰之。又數罪併罰，有二裁判
    以上者，依刑法第51條之規定，定其應執行之刑。且數罪併
    罰，宣告多數有期徒刑者，於各刑中之最長期以上，各刑合
    併之刑期以下，定其刑期，但不得逾30年，同法第50條第 1
    項前段、第51條第5 款、第53條規定甚明。又按執行刑之量
    定，係事實審法院裁量之職權，倘其所酌定之執行刑，並未
    違背刑法第51條各款或刑事訴訟法第370條第2項、第3 項所
    定之方法或範圍（即法律之外部性界限），亦無明顯違背公
    平、比例原則或整體法律秩序之理念者（即法律之內部性界
    限），即不得任意指為違法或不當。
二、本件原裁定以抗告人李簦耀因違反毒品危害防制條例等罪，
    經法院判處如其附表（下稱附表）各編號所示之刑確定（其
    中附表編號1所示之罪，業經法院定應執行有期徒刑2年確定
    ），合於定應執行刑之規定，又附表編號4 所示之罪所處之
    有期徒刑為得易科罰金，同附表其餘各編號所示之罪所處之
    有期徒刑為不得易科罰金。經抗告人請求檢察官聲請定其應
    執行刑，核屬正當，爰審酌抗告人如附表所示各罪之犯罪時
    間、犯罪類型、各罪態樣及手段、犯罪行為之不法與罪責程
    度，暨整體犯行呈現之人格特性、犯罪傾向等情狀，為整體
    非難評價，及函詢抗告人對本件定應執行刑之意見，予以綜
    合判斷，而定應執行有期徒刑11年6 月。既在定應執行刑各
    罪中之最長期以上，各罪合併之刑期以下，及未逾上述定應
    執行刑加計附表編號2至8所示之有期徒刑，並未逾越法律之
    界限，亦無濫用裁量權情形，經核尚無違誤。
三、抗告意旨略以：㈠他案數罪合併定應執行刑之結果較輕，原
    審定刑過重，不符公平、比例及罪刑相當原則。請求審酌抗
    告人所犯各罪非屬惡性重大、罪不可赦，並無不可教化之情
    ，且抗告人於服刑後已知所悔悟，給予早日自新之機會，重
    新酌定更輕之應執行刑。㈡原審漏未就抗告人另犯違反槍砲
    彈藥刀械管制條例案件（即臺灣橋頭地方法院108 年度重訴
    字第5 號判決），與本件合併定應執行刑，請予一併定刑。
    ㈢就抗告人所犯另案併科罰金部分，請求於其假釋後執行，
    以免影響其假釋之權益，並予以繳納罰金或易服勞役之選擇
    等語。
四、惟查：
(一)抗告意旨就數罪併罰定應執行刑之制度，抒發個人見解，並
    引用他案定刑較輕部分，請求重新酌定較輕之刑，惟個案裁
    量情節不同，無法相互比較。又抗告人請求重新酌定較輕之
    刑一節，未具體指摘原裁定究有何違法或不當，係對原審定
    應執行刑裁量職權之適法行使，依憑自己主觀之意思而主張
    原審定刑過重，並不可採。
(二)刑事訴訟法第477條第1項規定，依法定應執行刑之案件，係
    由該案犯罪事實最後判決之法院所對應之檢察署檢察官向該
    法院聲請裁定。受聲請法院之審查及裁定範圍，自應以檢察
    官所聲請者為限，檢察官未聲請定其應執行刑之案件，基於
    不告不理原則，法院自無從擴張檢察官聲請範圍，一併為裁
    定。本件檢察官向原審法院聲請定刑之附表所示各罪，既不
    包括抗告意旨㈡所述之罪，尚無從依職權合併定其應執行刑
    。此部分抗告理由，亦不可採。
(三)刑事訴訟法第459 條規定，二以上主刑之執行，除罰金外，
    應先執行其重者。但有必要時，檢察官得命先執行他刑。僅
    規範罰金刑以外之主刑，原則上以執行其重者為先，並未涉
    及罰金刑與其他主刑之執行順序，故受刑人如未完納罰金而
    須易服勞役者，檢察官自得依上開但書規定，斟酌刑罰矯正
    之立法目的、行刑權時效是否消滅、受刑人個案等各情形，
    以決定罰金易服勞役與有期徒刑之執行順序。抗告意旨㈢所
    述部分，係屬檢察官指揮執行之職權，與原裁定是否適法妥
    當之判斷無涉，自無從於本件定應執行刑之程序加以審酌。
(四)綜上，本件抗告為無理由，應予駁回。
據上論結，應依刑事訴訟法第412條，裁定如主文。
中    華    民    國    111   年    8     月    10    日
                  刑事第六庭審判長法  官  李  英  勇  
                                  法  官  洪  兆  隆  
                                  法  官  楊  智  勝  
                                  法  官  吳  冠  霆  
                                  法  官  邱  忠  義  
本件正本證明與原本無異
                                  書記官
中    華    民    國    111   年    8     月    12    日